臺中高等行政法院判決　　　　　　　　　　　　　　　九十年度訴字第一六六三號
　　　　　　　　　　　　　　　.
　　原　　　告　甲○○
　　原　　　告　乙○○
　　共　　　同
　　訴訟代理人　丁○○
　　被　　　告　臺中市政府
　　代　表　人　丙○○
　　訴訟代理人　吳志清律師
右當事人間因徵收補償事件，原告不服內政部中華民國九十年十月二十三日台九○內
訴字第九○○六七九二號訴願決定，提起行政訴訟。本院判決如左︰
　　主  文
原告之訴及追加之訴均駁回。
訴訟費用由原告負擔。
　　事  實
甲、事實概要：
緣原告所有臺中市○區○○段四四七－三地號等土地，經被告以民國八十九年十月二
日府地用字第一三六五六九號公告徵收作為高鐵聯外道路鐵路北側大慶街至縣市○道
路工程用地，原告對地價補償按公告現值每平方公尺新台幣（下同）九、０００元加
四成認為偏低，於公告期間提出異議，案經被告函請其所屬中山地政事務所查明地價
補償並無錯誤後，被告以八十九年十一月十七日府地價字第一六一三０四號函知原告
，原告仍有異議，復提出陳情，被告乃將全案提請九十年一月九日台中市地價及標準
地價評議委員會九十年第一次會議復議，經決議﹕「以公告現值加五成為補償標準。
」，被告旋以九十年一月十九日府地價字第一０一五五號函報經內政部以九十年五月
八日台內地字第九０六四八九六號令﹕「有關徵收補償地價之加成補償成數之評定時
機，依土地徵收條例第三十條第二項規定，係『比照一般正常交易價格，˙˙˙於評
議當年期公告土地現值時評定之』，因加成補償成數係比照一般正常交易價格評定，
不宜因個案情形予以變動。」，被告遂以九十年六月一日府地用字第七五一六五號函
復原告﹕「˙˙˙四、本案依內政部令，仍維持原公告土地現值加四成作為補償。」
。原告不服，提起訴願，遭決定駁回，遂提起本件行政訴訟。
乙、兩造之聲明：
一、原告訴之聲明﹕請求判決原處分及訴願決定均撤銷。
二、被告答辯之聲明﹕請求判決駁回原告之訴。
丙、兩造之陳述﹕
一、原告起訴意旨及補充理由略以﹕
（一）按人民因中央或地方機關之違法行政處分，認為損害其權利或法律上之利益，
      經依訴願法提起訴願而不服其決定，得向高等行政法院提起撤銷訴訟，行政訴
      訟法第四條第一項定有明文。經查原告已就被告機關九十年六月一日府地用字
      第七五一六五號函處分，依訴願法提起訴願，訴願機關內政部並於九十年十月
      二十三日以台（九十）內訴字第九００六七九二號函作成訴願駁回之決定，原
      告不服該決定，即於九十年十月二十四日收受該決定二個月內法定期間，向鈞
      院提起本件行政訴訟，合先敘明。
（二）又被告機關以八十九年十月二日府地用字第一三六五六九號公告徵收原告所有
      土地作為聯外道路鐵路北側大慶街至縣市○道路工程用地，原告對地價補償按
      公告現值每平方公尺九、０００元加四成認為偏低，遂於公告期間提出異議，
      經被告機關函請其所屬中山地政事務所查明地價補償並無錯誤後，將查處結果
      以八十九年十一月十七日府地價字第一六一三０四號函知原告，原告復提出異
      議，被告所提請提價評議委員會復議，復議結果﹕「以公告現值加五成為補償
      標準」（該結果有以書面通知原告），詎料被告竟以九十年六月一日府地用字
      第七五一六五號函復原告﹕「仍維持原公告土地現值加四成作為補償」，故原
      告對被告上開八十九年十月二日府地用字第一三六五六九號公告徵收、八十九
      年十一月十七日府地價字第一六一三０四號函及九十年六月一日府地用字第七
      五一六五號函等處分不服，遂提起訴願，經內政部作成駁回原告訴願之決定，
      原告便於法定期間向鈞院提起行政訴訟，故被告之原處分有三即﹕八十九年十
      月二日府地用字第一三六五六九號公告徵收、八十九年十一月十七日府地價字
      第一六一三０四號函及九十年六月一日府地用字第七五一六五號函等處分，而
      訴願決定係指內政部九十年十月二十三日台九十內訴字第九００六七九二號訴
      願決定，均請鈞院撤銷。
（三）「徵收土地或土地改良物應發給之補償費，由需用土地人負擔，並繳交該管直
      轄市或縣（市）主管機關轉發之。」、「需用土地人未於公告期滿十五日內將
      應補償地價及其他補償費額繳交該管直轄市或縣（市）主管機關發給完竣者，
      該徵收案從此失其效力。但有下列各款情形之一者，不在此限﹕一、於公告期
      間內因對補償之估定有異議，而由該管市縣地政機關依第二十二條規定提交地
      價評議委員會復議者。」、「土地權利關係人對於第十八條第一項之公告有異
      議者，應於公告期間內向該管直轄市或縣（市）主管機關以書面提出。該管直
      轄市或縣（市）主管機關接受異議後應即查明處理，並將查處情形以書面通知
      土地權利關係人。被徵收土地權利關係人對於徵收補償價額不服前項查處情形
      者，該管直轄市或縣（市）主管機關得提請地價評議委員會復議，土地權利關
      係人不服復議結果者，得依法提起行政救濟。」土地徵收條例第十九條、第二
      十條第三項第一款及第二十二條定有明文，又行政行為應受法律及一般法律原
      則之拘束，且行政行為應以誠實信用之方法為之，並應保護人民正當合理之信
      賴，行政程序法第四條及第八條亦有明定。經查原告所有台中市○區○○段四
      四七－三地號等土地，經被告機關以八十九年十月二日府地用字第一三六五六
      九號公告徵收作為高鐵聯外道路鐵路北側大慶街至縣市○道路工程用地，原告
      對地價補償案公告現值每平方公尺九、０００元加四成認為偏低，於公告期間
      提出異議，案經被告機關函請其所屬中山地政事務所查明後，原處分機關遂以
      八十九年十一月十七日府地價字第一六一三０四號函知原告地價補償並無錯誤
      後，原告仍有異議，復提出陳情，被告機關乃將全案提請九十年一月九日台中
      市地價及標準地價評議委員會九十年第一次會議復議，經決議﹕「以公告現值
      加五成為補償標準」，準此，原告既已依法就地價補償之公告提出異議，故台
      中市政府地價及標準地價評議委員會八十九年第三次會議以公告土地現值加四
      成作為補償標準之評定顯然並未確定，況經被告機關提請台中市地價及標準地
      價評議委員會復議後，該委員會遂於九十年第一次會議復議決議﹕以公告現值
      加五成為補償標準，被告機關自應受其拘束並依職權撤銷原以公告土地現值加
      四成作為補償標準之處分，改以公告現值加五成為補償標準作成新處分，始保
      護人民正當合理之信賴。詎料，被告機關竟未遵依台中市地價及標準地價評議
      委員會復議結論，反以九十年一月十九日府地價字第一０一五五號函報請內政
      部函釋，經內政部以九十年五月八日台內地字第九０六四八九六號令﹕「有關
      徵收補償地價之加成補償成數之評定時機，依土地徵收條例三十條第二項規定
      ，係『比照一般正常交易價格，˙˙˙於評議當年期公告土地現值時評定之』
      ，因加成補償成數係比照一般正常交易價格評定，不宜因個案情形予以變動」
      ，被告機關遂以上開函釋作為依據而作成核駁之原處分，顯已違反法律優位原
      則。
（四）又訴願決定機關於訴願決定理由固因引用內政部八十九年五月八日台內字第九
      六四八九六號令修正之土地徵收補償地價加成補償注意事項第七點規定﹕「直
      轄市縣市地價評議委員會評定加成補償成數時應於評議當期公告土地現值時評
      定，以評定確定之加成補償成數，不得更正」，作為駁回原告訴願之理由，惟
      按法規命令牴觸憲法法律或上級機關之命令者，或無法律之授權而剝奪或限制
      人民之自由權利者無效，行政程序法第一百五十八條第一項第一、二款定有明
      文，經查土地徵收條例並未限制已評定確定之加成補償成數不得更正，且該條
      例又未授權行政機關得訂定法規命令加以限制，故上該注意事項之法規命令顯
      然無效，不得加以適用，況如前述本件土地徵收加成補償評定之公告早已經原
      告異議並未確定已如前述，縱使該法規命令仍有效，訴願機關率加引用亦有違
      誤。
（五）末查被告機關於訴願程序中所提九十年八月二十二日九十府地用字第一０五四
      ０九號函答辯書事實及理由第五點亦坦承原評定以公告土地現值加四成作為補
      償標準必須再加一成始能達一般正常交易價格，故台中市地價及標準地價評議
      委員會九十年第一次會議復議決議﹕以公告現值加五成為補償標準，亦符合首
      揭土地徵收條例之規定，並無不妥之處更非因個案考量，附此敘明。
（六）另對被告之答辯補充以，經查被告機關九十年一月九日地價及標準地價評議委
      員會九十年第一次會議所為之復議結果﹕「以公告現值加五成為補償標準」，
      確實有以書面通知送達原告已如前述，故自屬對原告之請求有所准駁、對外直
      接發生法律效果之單方行政處分，殆屬無疑，故被告復以九十年六月一日府地
      用字第七五一六五號函變更上開行政處分內容，造成原告權利受損，自有信賴
      保護原則之適用。次按「前項徵收補償地價，必要時得加成補償﹔其加成補償
      成數，由直轄市或縣（市）主管機關比照一般正常交易價格，提交地價評議委
      員會於評議當年期公告土地現值時評定之」土地徵收條例第三十條第二項定有
      明文，然並未就評定確定之加成補償成數是否得以更正加以限制，而被告既辯
      稱內政部所頒定之「土地徵收補償地價加成注意事項」僅為釋示（行政規則）
      ，而非法規命令，自無對外發生法律效果之效力，依法律保留原則，自不得限
      制人民權利之行使，況該注意事項又係在無法律之授權下所制定，被告引之為
      圭臬而認已評定確定之加成補償成數不得以更正作成核駁之處分，顯然已侵害
      人民之財產權（司法院大法官釋字第二一０號、釋字第三九九號解釋意旨參照
      ），準此，被告辯稱適「法」有據，洵不足採。末查被告機關所屬之地價及標
      準地價評議委員會其會議係採和議制，故被告辯稱「以公告現值加五成為補償
      標準」之復議決定係部分委員意見而非評議委員全體一致見解，顯屬狡辯，不
      足為採，而被告機關訴願程序及鈞院第一次答辯自承公告現值加五成始能達一
      般交易價格，自屬行政訴訟法第一百三十四條之自認，併此敘明。
（七）綜上所述，原處分及訴願決定違法事證，灼然甚明，懇請鈞院鑒核，將原處分
      及訴願決定均撤銷，以符法制，而保障權利等語。
二、被告答辯意旨及補充理由略以﹕
（一）被告機關辦理高鐵聯外道路鐵路北側大慶街至縣市○道路工程，經內政部於八
      十九年九月二十日台（八九）內地字第八九七七五五一號函核准徵收，並經被
      告機關於八十九年十月二日八九府地用字第一三六五六九號函公告徵收各在案
      ；本工程係依據土地徵收條例第三十條規定，以通案方式提交本市地價評議委
      員會暨標準地價評議委員會八十九年第三次會議評定以公告土地現值加四成作
      為徵收補償標準，並經內政部同意備查在案。本案原告於公告期間以公告現值
      偏低多次向被告機關提出異議，被告除函請轄區地政事務所查明無誤後，並將
      查處情形復知原告，另亦建請交通部高速鐵路工程局比照八十五年被告機關代
      辦該局徵收高速鐵路建設工程用地加發每公頃壹佰貳拾萬元之配合施工獎勵金
      ，惟經該局表示：「是項工程係依據『交通建設工程用地徵收獎勵專案』規定
      辦理，本聯外道路工程，並非屬該專案之適用範圍，故無法比照辦理」；惟本
      案因部份業主一再阻撓施工，為順利開闢該工程，被告與該局數次溝通協調，
      該局遂於九十年八月二十三日以（九十）高鐵局一字第一二九０五號函撥下配
      合施工獎勵金，被告機關已於九十年十月四日以（九十）府地用字第一三九二
      二０號函通知業主定期發放完竣在案。案經原告再提異議，被告遂依土地徵收
      條例第二十二條規定略：「土地權利關係人對於第十八條第一項之公告有異議
      者˙˙˙該管直轄市或縣（市）主管機關接受異議後應即查明處理，並將查處
      情形以書面通知土地權利關係人。被徵收土地權利關係人對於徵收補償價額不
      服前項查處情形者，該管直轄市或縣（市）主管機關得提請地價評議委員會復
      議˙˙˙」於九十年一月九日提請本市地價及標準地價評議委員會九十年第一
      次會議復議，會中決議為符合土地徵收條例第三十條規定達一般正常交易價格
      將本案之補償地價以公告土地現值加五成為補償標準（原為公告土地現值加四
      成補償），並於九十年一月十九日以九十府地價字第一０一五五號函內政部在
      案。嗣經內政部於九十年五月八日以台（九十）內地字第九０六四八九六號令
      ：『對土地徵收補償地價加成補償注意事項第七點規定，修正為：「直轄市、
      縣（市）地價評議委員會評定加成補償成數時應於評議當年期公告土地現值時
      評定，已評議確定之加成補償成數，不得更正」』。被告遂於九十年六月一日
      以九十府地用字第七五一六五號函覆原告，原告不服因而提起訴願。被告機關
      就本案復向內政部提出申覆，期能維持再加一成補償以達一般正常交易價格，
      惟內政部於九十年六月十九日以台（九十）內地字第九００九二三二號函覆本
      府略：「因加成補償成數係比照一般正常交易價格評定，不宜因個案情行予以
      變動，又：已評議確定之加成補償成數，不得更正」。被告機關之處分均依規
      辦理，並無不當。
（二）又按書面之行政處分自送達相對人及已知之利害關係人起，對其發生效力。行
      政程序法第一百十條第一項定有明文。本件徵收地價補償金額，經原告提出異
      議後，被告機關九十年一月九日地價及標準地價評議委員會九十年第一次會議
      重新審議結果，雖曾有將原定公告現值加四成之補償標準，變更為公告現值加
      五成之決議，惟並未將之作成行政處分通知原告，於報請內政部核備時，且經
      內政部以九十年二月六日台內地字第九００三一四九號函發回重議。嗣因內政
      部另以九十年五月八日台內地字第九０六四八九六號令釋，地價評議會評定增
      加補償之成數，經評定後即不得變更，原告機關以增加補償之成數，依法既不
      得變更，則再交評議會重為審議，亦不能為變更增加成數之決議，爰以系爭九
      十年六月一日府地用字第七五一六五號函，通知原告維持原定增加成數。依此
      情形，被告機關既未曾對原告為提高增加補償成數之通知，則前開地價評議委
      員會所為變更補償成數之決議，對於雙方自始即無拘束效力可言。
（三）次按行政法上之信賴保護原則，係指人民因信賴行政法規或行政處分，而取得
      一定利益時，行政機關不得因行政法規之變更或行政處分之撤銷，而侵害其既
      得權益之謂，此觀司法院釋字第五二五號解釋及行政程序法第一百十七條第二
      款、第一百二十條、第一百二十六條之規定，即可明瞭。本件被告機關既未曾
      依系爭地價評議委員會關於增加成數補償之評議結果，訂頒法規命令或作成行
      政處分，亦即該決議從未對外發生效力，依前引法則，不生信賴保護問題，原
      告起訴狀指被告系爭維持原定增加補償成數之處分，違反信賴保護原則者，應
      屬誤會。
（四）再按行政主管機關就行政法規所為之釋示，係闡明法規之原意，應溯自法規生
      效之日起有其適用，此有司法院大法官會議釋字第二八七號解釋可循。查內政
      部訂頒之『土地徵收補償地價加成補償注意事項』，不過就法令既有規定內容
      ，提示下級機關於辦理加成補償時，應行注意之事項而已，並非中央法規標準
      法第十八條所稱之法規，該注意事項僅係就徵收法令既有規定內容，提示下級
      機關於辦理加成補償時，應行注意之事項，自係關於徵收補償法令之解釋，而
      內政部九十年五月八日台內地字第九０六四八九六令修正該注意事項第七點，
      亦僅係就土地徵收條例第三十條第二項及第一項之規定，提示其適用方法，並
      非關於徵收加成補償法規之變更，自屬關於土地徵收條例第三十條第二項及第
      二十二條規定所為闡釋，依前引大法官會議第二八七號解釋應溯自土地徵收條
      例公布施行之日生效。從而，該項內政部令關於已評議確定之加成補償成數，
      不得變更之解釋，於本件徵收補償事件，即應有其適用，被告機關據以為維持
      原增加補償成數之處分，即屬適法有據，並無不當。
（五）至於被告機關九十一年一月二十九日答辯書及訴願答辯書，關於就本案「提出
      申覆，期能維持再加一成補償以達一般正常交易價格」之記載，係就上開九十
      年一月九日地價評議會之復議決議而言，所謂「以達一般正常交易價格」係指
      復議時部分評議委員對於復議當時情形之看法，既非評議委員全體一致之見解
      ，尤無是認最初所為加四成補償之評定，未達當時一般正常交易價格之意旨。
      故原告以之謂被告機關「亦坦承原評定以公告土地現值加四成作為補償標準必
      須再加一成始達一般正常交易價格」者，應屬誤會。茲內政部九十年五月八日
      台內地字第九０六四八九六號令，既有「加成補償應於評議當年期公告土地現
      值時評定」，及補償費之變更，須依更正公告土地現值程序辦理之釋示，則被
      告機關即無就原定增加補償成數再予提高之權限。末查本件最初評定補償地價
      時所為公告現值查估，並無疏誤以致補償價額偏低之情事，無從循更正公告土
      地現值程序以為增加補償，被告機關因而為維持原增加補償成數之處分，洵屬
      適當。是原告之訴顯無理由，敬請察核，予以駁回等語。
 　 理  由
一、按土地徵收條例第三十條第一項、第二項規定：「被徵收之土地，應按照徵收當
    期之公告土地現值，補償其地價。‧‧‧」、「前項徵收補償地價，必要時得加
    成補償；其加成補償成數，由該管直轄市或縣（市）主管機關比照一般正常交易
    價格，提交地價評議委員會於評議當年期公告土地現值時評定之。」又同條例第
    二十二條第一項、第二項規定：「土地權利關係人對於第十八條第一項之公告有
    異議者，應於公告期間內向該管直轄市或縣（市）主管機關以書面提出。該管直
    轄市或縣（市）主管機關接受異議後應即查明處理，並將查處情形以書面通知土
    地權利關係人。」、「被徵收土地權利關係人對於徵收補償額不服前項查處情形
    者，該管直轄市或縣（市）主管機關得提請地價評議委員會復議，土地權利關係
    人不服復議結果者，得依法提起行政救濟。」
二、本件原告所有臺中市○區○○段四四七－三地號等土地，經被告以八十九年十月
    二日府地用字第一三六五六九號公告徵收作為高鐵聯外道路鐵路北側大慶街至縣
    市○道路工程用地，原告對地價補償按公告現值每平方公尺九、０００元加四成
    認為偏低，於公告期間提出異議，案經被告函請其所屬中山地政事務所查明地價
    補償並無錯誤後，被告以八十九年十一月十七日府地價字第一六一三０四號函知
    原告，原告仍有異議，復提出陳情，被告乃將全案提請九十年一月九日台中市地
    價及標準地價評議委員會九十年第一次會議復議，經決議﹕「以公告現值加五成
    為補償標準。」，被告旋以九十年一月十九日府地價字第一０一五五號函報經內
    政部以九十年五月八日台內地字第九０六四八九六號令﹕「有關徵收補償地價之
    加成補償成數之評定時機，依土地徵收條例第三十條第二項規定，係『比照一般
    正常交易價格，˙˙˙於評議當年期公告土地現值時評定之』，因加成補償成數
    係比照一般正常交易價格評定，不宜因個案情形予以變動。」，被告遂以九十年
    六月一日府地用字第七五一六五號函復原告﹕「˙˙˙四、本案依內政部令，仍
    維持原公告土地現值加四成作為補償。」。
三、原告雖以前詞主張，惟按書面之行政處分自送達相對人及已知之利害關係人起，
    對其發生效力，行政程序法第一百十條第一項定有明文。本件徵收地價補償金額
    ，經原告提出異議後，九十年一月九日台中市地價及標準地價評議委員會九十年
    第一次會議重新審議結果，雖曾有將原定公告現值加四成之補償標準，變更為公
    告現值加五成之決議，惟並未將之作成行政處分通知原告，於報請內政部核備時
    ，且經內政部以九十年五月八日台內地字第九○六四八九六號令釋，地價評議會
    評定增加補償之成數，經評定後即不得變更。被告以增加補償之成數，依法既不
    得變更，則再交評議會重為審議，亦不能為變更增加成數之決議，爰以九十年六
    月一日府地用字第七五一六五號函，通知原告仍維持原核定公告現值加四成做為
    補償。依此情形，被告既未曾對原告為提高增加補償成數之通知，則前開地價評
    議委員會所為變更補償成數之決議，對於雙方自始即無拘束效力可言。次按行政
    法上之信賴保護原則，係指人民因信賴行政法規或行政處分，而取得一定利益時
    ，行政機關不得因行政法規之變更或行政處分之撤銷，而侵害其既得權益之謂，
    此觀司法院釋字第五二五號解釋及行政程序法第一百十七條第二款、第一百十九
    條、第一百二十條、第一百二十六條之規定，即可明瞭。本件被告既未曾依地價
    評議委員會關於增加成數補償之評議結果，訂頒法規命令或作成行政處分，亦即
    該決議從未對外發生效力，依前引法則，不生信賴保護之問題。原告起訴狀指被
    告維持原定增加補償成數之處分，違反信賴保護原則，應屬誤會。另中央法規標
    準法第十八條所稱之法規，係指該法第二條及第三條所稱之法律或法規命令而言
    。內政部訂頒之土地徵收加成補償注意事項，不過就法令既有規定內容，提示下
    級機關於辦理加成補償時，應行注意之事項而已，並非前開法條所稱之法規。故
    內政部九十年五月八日令就該注意事項第七點予以修正者，僅係就土地徵收條例
    第三十條第二項及第一項之規定，提示其適用方法，並非關於徵收加成補償法規
    之變更。行政主管機關就行政法規所為之釋示，係闡明法規之原意，應溯自法規
    生效之日起有其適用，此有司法院釋字第二八七號解釋可循。查內政部訂頒之土
    地徵收補償地價加成補償注意事項，並非中央法規標準法第十八條所稱之法規。
    該注意事項僅係就徵收法令既有規定內容，提示下級機關於辦理加成補償時，應
    行注意之事項，自係關於徵收補償法令之解釋，而內政部九十年五月八日台內地
    字第九○六四八九六令修正該注意事項第七點，亦係就土地徵收條例第三十條第
    二項及第二十二條規定所為闡釋而已，依前引司法院釋字第二八七號解釋應溯自
    土地徵收條例公布施行之日生效。從而，該項內政部令關於已評議確定之加成補
    償成數，不得變更解釋，於本件徵收補償事件，即應有其適用。被告據以為維持
    原增加補償成數之處分，即屬適法有據，並不違法。原告指被告系爭處分違反前
    開中央法規標準法第十八條之規定，自非可採。
四、綜上所述，原告上開主張，均不足採。從而，被告所為之處分核無違誤，訴願決
    定予以維持，亦無不合。原告仍執前詞訴請撤銷，為無理由，應予駁回。
五、另原告於訴狀送達後，於九十一年三月二十六日追加訴之聲明，請求撤銷被告機
    關八十九年十月二日府地用字第一三六五六九號公告徵收、八十九年十一月十七
    日府地價字第一六一三０四號函等處分，查原告對於上開二行政處分，並未提起
    訴願，核與行政訴訟法第四條第一項規定撤銷訴訟應經訴願之前置程序，始得提
    起不符，原告逕行追加聲明請求撤銷被告上開二行政處分，尚有未合，爰併予判
    決駁回，不另為裁定駁回，併予敘明。
據上論結，本件原告之訴為無理由，追加之訴為不合法，依行政訴訟法第一百九十五
條第一項後段、第九十八條第三項前段、第一百零四條，民事訴訟法第八十五條第一
項前段，判決如主文。
中　　華　　民　　國　　九十一　　　年　　　四　　　　月　三十  　　　　日
                 臺 中 高 等 行 政 法 院   第 四 庭
                                審 判 長 法      官　沈　應　南
                                         法      官　許　武　峰
                                         法      官　黃　淑　玲
右正本證明與原本無異。
如不服本判決，應於判決送達後二十日內向本院提出上訴書狀，其未表明上訴理由者
，應於提起上訴後二十日內向本院提出上訴理由書（須依對造人數附具繕本）；如於
本判決宣示或公告後送達前提起上訴者，應於判決送達後二十日內補提上訴理由書（
須附繕本）。未表明上訴理由者，逕以裁定駁回。
提起上訴應預繳送達用雙掛號郵票拾份（每份三十四元)。
中　　華　　民　　國　　九十一　　　年　　　四　　　　月　三十  　　　　日
　　　　　　　　　　　　　　　　　　　　 法院書記官　黃  靜  華
